【裁判字號】    99,易,572
【裁判日期】    990402
【裁判案由】    妨害公務
【裁判全文】
臺灣臺北地方法院刑事判決               99年度易字第572號
公  訴  人  臺灣臺北地方法院檢察署檢察官
被      告  乙○○
上列被告因妨害公務案件，經檢察官提起公訴（99年度偵字第18
44號） ，本院判決如下：
    主  文
乙○○對於公署公然侮辱，處拘役肆拾日，如易科罰金，以新台
幣壹仟元折算壹日。扣案之生雞蛋塑膠外盒壹個沒收之。
    事  實
一、乙○○曾於民國96年間，因妨害公務案件，經本院以96年度
    簡字第1111號判處拘役20日確定，嗣經本院以96年度聲減字
    第1698號裁定減為拘役10日確定，於97年4月3日易科罰金執
    行完畢（不構成累犯）。詎乙○○猶不知悔改，復於98年12
    月30日14時15分前之某時許，在臺灣臺北地方法院檢察署（
    下稱臺北地檢署）第二辦公室內，因不滿臺北地檢書次股書
    記官製作寄發之公文將其名字打錯，當場提出身分證件要求
    核對遭拒，並與在場之另1 名書記官發生爭執，憤而至附近
    某超商內購得生雞蛋1 盒（10顆），旋於同日14時15分許，
    前往臺北市○○區○○街1段235號「最高法院檢察署」大門
    前，於不特定之人得共見共聞之情況下，高聲咆哮並持該盒
    生雞蛋朝該處大廳服務台丟擲，致該等生雞蛋之蛋汁及碎蛋
    殼灑落及散落該處大門、大廳等處之地面及服務台，以此方
    式公然侮辱上開公署，旋經最高法院檢察署保全員甲○○報
    警前來，並扣得生雞蛋塑膠外盒1個，而悉上情。
二、案經臺北市政府警察局中正第一分局報告臺北地檢署檢察官
    偵查起訴。
    理  由
一、上開事實，業據被告乙○○於本院審理時坦承無訛，核與證
    人甲○○於警詢中之陳述情節相符，並有扣案之生雞蛋塑膠
    外盒1個、現場採證照片6紙在卷可按，足見被告之自白確與
    事實相符，本件事證明確，被告犯行洵堪認定，應依法論科
    。
二、按以生雞蛋朝人體、場所或機構等處丟擲，因蛋殼極易破碎
    ，而導致蛋汁四溢，非但清洗不易，甚而散發惡臭、殘留明
    顯污漬，故朝人體、場所或機構丟擲生雞蛋，足以使受丟擲
    之人、場所或機構難堪，而有輕蔑、侮辱之意味甚明。是核
    被告所為，係犯刑法第140條第2項之對於公署公然侮辱罪，
    並應依同條第1 項規定之刑度予以處罰。爰審酌被告曾因妨
    害公務案件，經本院判處拘役20日確定，嗣經本院裁定減為
    拘役10日確定，且經執行完畢，有臺灣高等法院被告前案紀
    錄表1 紙在卷可按，猶不知悔改，復以相同方式對國家公務
    機關表達個人不滿，其手段殊不足取，惟被告已於本審理時
    坦承犯行，再參酌其犯罪之動機、犯罪所生危害之程度、智
    識程度及生活狀況等一切情狀，量處如主文所示之刑，並諭
    知易科罰金之折算標準。至檢察官起訴意旨以被告係有計畫
    為本件犯行，前曾2 度涉犯公然侮辱公署之妨害公務案件，
    顯無悔意，動輒以非和平手段宣洩情緒，有擾社會秩序，個
    人情緒管理不佳，實有施以一定刑期之自由刑以收警惕之效
    ，而請求本院從重量處有期徒刑6 月。本院斟酌被告於審理
    時已坦承犯行，非無悔意，其因個人成長環境因素，致其內
    心對於警察、檢察等機關心存偏見，雖其表達意見之方式稍
    嫌激烈，然其手段、使用之工具對於社會秩序之危害尚非嚴
    重，處以如主文所示之刑，已足收矯治之效，實無量處本罪
    最高刑度（6 月）之必要，附此敘明。另扣案之生雞蛋塑膠
    外盒1 個，係供被告犯罪所用且屬被告所有，業經被告供承
    在卷，爰依刑法第38條第3項、第1項第2 款之規定宣告沒收
    之。
據上論斷，應依刑事訴訟法第299條第1項前段，刑法第140條第2
項、第1項、第41條第1項前段、第38條第1項第2款，刑法施行法
第1條之之1，判決如主文。
本案經檢察官盧姿如到庭執行職務
中    華    民    國    99    年    4     月    2     日
                  刑事第十八庭  法  官  彭慶文
上正本證明與原本無異。
如不服本判決應於收受送達後10日內向本院提出上訴書狀，並應
敘述具體理由；其未敘述上訴理由者，應於上訴期間屆滿後20日
內向本院補提理由書（均須按他造當事人之人數附繕本）「切勿
逕送上級法院」。
                                書記官  陳怡君
中    華    民    國    99    年    4     月    2     日
參考法條：刑法第140條

司法院資訊處製作；財團法人民間司法改革基金會備份。
